Robson da Motta

Iguatemi/Maringá - Paraná (46) 9 9976-8785 robsondamotta@hotmail.com Recados em: (44) 3276-3064 / (46) 99976-8785

COMPETÊNCIAS

Possuo experiência com desenvolvimento de softwares ERP utilizando linguagem Delphi do 5 até a mais recente Delphi Tókyo. Tenho conhecimento com desenvolvimento em Android com Java e Kotlin e sou entusiasta em JavaScript.

Conheço frameworks para gerenciamento de produtividade como RTC da IBM, Kanban e VSTS. Tenho facilidade para trabalhar com pressão. Tenho um espirito de companherismo bastante elevado, gosto de me sentir útil e para isso tenho facilidade em repassar conhecimento.

EXPERIÊNCIA

Unicesumar - Professor Mediador - Clima Organizacional MARÇO de 2020 - Atual

 Atuação como professor mediador dos cursos de graduação em Engenharia de Software, Análise e desenvolvimento de Sistemas e Sistemas de Informação.

DB1 Global Software - Desenvolvedor Sênior

JANEIRO DE 2015 - Atual

- Atuei como desenvolvedor em projetos do IT Service durante 4 anos na equipe Softplan em sistemas Procuradoria Jurídica com tecnologia Delphi e integrações com Mensageria (Rabbit MQ).
- Atualmente faço parte da equipe de Gestão Empresarial, voltado para ERP com foco em e-commerce, como desenvolvedor Delphi e Java.

XPert Tecnologia e Automação - Desenvolvedor

ABRIL 2010 - NOVEMBRO DE 2014

 Desenvolvimento em software ERP para postos de combustível em linguagem Delphi com Banco de Dados SQL Server.

FORMAÇÃO ACADÊMICA

UTFPR Câmpus Francisco Beltrão - Pós Graduação

2013 - 2014

Especialização em Sistemas para Internet e Dispositivos Móveis

Faculdade MaterDei - Graduação

2009 - 2012

Bacharel em Sistemas de Informação

MAIS INFORMAÇÕES

Desenvolvedor Android;

Desenvolvedor utilizando Delphi e T/SQL;

Desenvolvedor Java.

Conhecimento em Node.js